臺灣高等法院刑事判決
上　訴　人
即　被　告　乙○○
選任辯護人　王東山律師
　　　　　　杜英達律師
上列上訴人，因違反槍砲彈藥刀械管制條例案件，不服臺灣板橋
地方法院，93年訴字第1663號，中華民國95年2月20日第一審判
決（起訴案號：臺灣板橋地方法院檢察署92年偵字第20628號、
206 29號、併辦案號：臺灣板橋地方法院檢察署92年偵字第
20539號），提起上訴，本院判決如下：
    主  文
原判決關於乙○○部分撤銷。
乙○○共同連續未經許可，製造可發射子彈具有殺傷力之改造手
槍，處有期徒刑捌年；併科罰金新臺幣拾萬元，罰金如易服勞役
以新臺幣貳仟元折算壹日；扣案如附表壹、貳所示之物均沒收。
    事  實
一、乙○○（綽號小胖）、林修平（經原審法院判決有期徒刑二
    年八月，林修平未上訴而確定）、甲○○（經臺灣高等法院
    高雄分院92年上訴字第1537號判決有期徒刑八年六月併科罰
    金新臺幣三十萬元，甲○○上訴後，經最高法院95年台上字
    第4185號判決上訴駁回確定）均明知可發射子彈、具有殺傷
    力之改造手槍為管制物品，非經中央主管機關許可，不得擅
    自製造、運輸或持有。乙○○為使甲○○改造槍枝以便販售
    圖利，二人基於共同製造可發射子彈、具殺傷力改造手槍之
    犯意聯絡，推由甲○○實施，甲○○即自民國（下同）91年
    8 月間某日起，先後前往位於高雄市○○路夜市附近之某不
    知名玩具模型店陸續購買約數十支之玩具手槍，並自當日起
    ，即在其所任職位於高雄縣大寮鄉○○○路375之9號「雨賀
    企業有限公司」研發室內，將上開陸續購得之玩具槍加以拆
    卸，利用「雨賀企業有限公司」所有之銑床機（一部）、臺
    中精機一八００轉機型高速車床（一部）、小型鑽床（三臺
    ）、小老虎鉗（三支）、手持式研磨機（二臺）、手持式砂
    輪機（二臺）、游標卡尺（一組）、鑽頭（一組六十五支）
    、銅製改造工具（計二七件）、改造工具組（十五支）作為
    工具，將上開原為玩具槍零件之金屬槍管車通，製成足以供
    組成具殺傷力之槍枝之主要零件金屬槍管八支，並接續將之
    組裝於其上開購得之如附表壹編號一至八所示之八支改造手
    槍上，其中附表壹編號五至六所示之二支改造手槍復加裝金
    屬滑套，而製成可發射子彈、具殺傷力之如附表壹編號一至
    六所示之改造手槍六支；附表壹編號七、八所示之二支改造
    手槍則分別因欠缺擊錘，無法供擊發子彈使用及因槍枝扳機
    連動功能損壞，故均不具殺傷力而製造未遂。嗣於91年9 月
    29日14時50分許，為警持搜索票前往上址「雨賀企業有限公
    司」研發室內執行搜索而當場查獲，並扣得如附表壹所示之
    八支改造手槍與製造工具等物。
二、乙○○與甲○○又承前共同製造可發射子彈、具殺傷力改造
    手槍之概括犯意聯絡，先由乙○○於92年9月至10月之期間
    ，命知情而與渠等同有犯意聯絡之林修平及某姓名年籍不詳
    綽號「小輝」之已滿十八歲男子（不知「小輝」之年齡，依
    罪疑惟輕之原則，認定「小輝」係已滿十八歲男子），或由
    林修平以宅急便快遞，或由林修平、「小輝」成年男子親送
    方式，將槍枝零件送至高雄縣鳳山市○○路97之11號「雨賀
    企業有限公司」廠房交付予甲○○，使甲○○於上址「雨賀
    企業有限公司」內接續組裝製作改造手槍，於92年11月6日
    ，乙○○再命林修平至國道第一高速公路高雄楠梓交流道附
    近之和欣客運站，向甲○○拿取製造完成如附表貳編號一至
    七所示具殺傷力之仿Ｂｅｒｅｔｔａ（貝瑞塔）制式手槍製
    成之改造手槍七支（槍枝管制編號0000000000號
    、0000000000號、0000000000號、0
    000000000號、0000000000號、000
    0000000號、0000000000號）及附表貳編
    號八所示之扳機功能損壞、不具殺傷力之製造未遂改造手槍
    一支（槍枝管制編號0000000000號），由甲○○
    將上開八支改造手槍以紙箱包裝後，交林修平一併帶回至臺
    北縣三峽鎮，林修平於92年11月7日凌晨4時30分許，攜帶上
    開改造手槍行經臺北縣三峽鎮○○路○段、民生街口時，為
    先前實施電話監聽據報在場埋伏等候之員警當場逮捕，並經
    林修平之任意提出與交付，扣得附表貳編號一至八所示改造
    手槍及包裝紙箱乙個等物。嗣於92年11月8日凌晨4時許，警
    方另在臺北縣三峽鎮○○路45號4樓之1搜索，扣得乙○○所
    有但與本案無關之裝有玩具彈匣二十六個（分由二塑膠袋包
    裝，每袋各裝十三個彈匣）及擦槍工具之塑膠盒乙個等物。
    再於92年11月9日14時許，在高雄縣鳳山市○○路97之11號
    「雨賀企業有限公司」廠房內，查獲甲○○並扣得屬於「雨
    賀企業有限公司」所有供作製造雨刷模具使用之鑽台二臺、
    放電加工機一部、三抓車床一台、銑床一台、放電高速車床
    一部；及甲○○所有之非管制槍枝零件之玩具槍枝塑膠滑套
    八枝、塑膠槍管八枝、金屬覆進簧導桿八支、金屬覆進簧七
    枝、金屬抓子勾八枝、金屬彈殼十二顆、手槍護木片四片、
    彈簧十七支及與本案無關、非供犯罪使用之包裝用報紙二張
    及日曆紙一張、裝彈簧用之塑膠袋一只、槍枝型錄海報一張
    。
三、案經臺北市政府警察局刑事警察大隊移送臺灣板橋地方法院
    檢察署檢察官偵查起訴。
    理  由
一、上訴人即被告乙○○於原審矢口否認上開罪行，已判決確定
    之林修平則對其被訴共同製造可發射子彈、具殺傷力改造手
    槍之犯行為認罪陳述，被告乙○○之辯護人為乙○○辯護稱
    ：
(一)、本件員警之搜索行為不合法：
１、員警於92年11月7日4時30分許，在臺北縣三峽鎮○○路○段
    與民生路口對林修平所進行之搜索非屬合法：因臺北市政府
    警察局刑事警察大隊偵查第五隊員警，其轄區不含臺北縣三
    峽鎮，故警員能否有該處之臨檢權，非無疑問。又警方已透
    過監聽林修平0000000000電話，早在92年11月6
    日即掌握林修平行蹤係到高雄取貨，故應無急迫至無法聲請
    搜索票之程度，警方實係以盤查行搜索之實。
２、員警已掌握監聽資料而仍採用以上不合法手段行搜索之實，
    其實施程序顯係基於惡意或釣魚之方式為之，故不應遽採為
    證據。
(二)、林修平證詞非無瑕疵，不應採為證據：
１、依監聽譯文可知，當日乙○○與林修平連絡時，林修平均未
    接聽電話，實難認如林修平所言，其係第一次承乙○○之意
    到高雄取貨之人應有之行為，故林修平所言應非真實。
２、林修平所稱係乙○○要伊到高雄取槍一節，全案僅有林修平
    一人之證詞。
３、林修平與乙○○有嫌隙一事，其已向友人丙○○提及，且證
    人甲○○亦稱林修平未告知係依乙○○指示南下之情，又參
    照卷附宅急便託運單可知係由林修平所委託寄送，此均可證
    明本案係林修平一人所為。
４、依林修平之前科紀錄，林修平該等欲獲減刑陳述，非無疑問
    。
５、林修平與乙○○之對話並無法得知係關於槍枝之情，而係由
    林修平補充而得係槍枝之結論，然其所言，因有如上瑕疵而
    不具可信性。
(三)、甲○○證詞不利於被告乙○○部分有瑕疵：
１、依監聽譯文，林修平已於92年11月6日晚上9時到達高雄，且
    當晚與其友人「阿草」見面唱歌，此實難認林修平為有攜帶
    槍枝之情況，且能如甲○○所言於92年11月7日由林修平攜
    帶槍枝由甲○○於交流道旁組裝。
２、如林修平係於11月7日自行攜帶槍枝南下，即不會有甲○○
    所自承之92年10月27日之宅急便託運單。
３、以組裝槍之重大事項，實不應讓林修平在11月6日晚上9點到
    高雄，而等到隔日才組裝，且此部份林修平與甲○○之供述
    又屬不符，復以在交流道旁組裝槍枝與常理明顯有悖，故甲○○此部份供述不可採。
４、甲○○就組裝之零件係在高雄市六合夜市購得或由乙○○提
    供一節，前後供述不一，無可採信。
５、甲○○尚被查獲改造子彈，而其均稱子彈與被告乙○○無關
    ，然被告乙○○豈有只要求改裝槍枝不用子彈之理，實與常
    情有違，故黃榮泰所供「因乙○○教唆改裝才改裝」一節，
    並無任何證據以實其說。
６、甲○○被起訴之案件（臺灣高雄地方法院檢察署91年度警聲
    搜字第1125號）所附監聽譯文內容均無被告乙○○之對話內
    容。而甲○○於92年年11月10日上午10時經警查獲改造槍枝
    之工具後，於下午在臺灣板橋地方法院檢察署檢察官偵訊時
    雖供述：交二次槍給林修平，一次林修平拿槍枝底座，是92
    年10月24日、25日左右，說是小胖叫他拿的，看能不能改造
    槍枝；第二次是92年年11月6日或7日晚上11時30分在楠梓交
    流道交改造手槍八支。該八支改造手槍是9月1日小胖到高雄
    鳳山工廠叫我改造，10月18日「小胖」叫「阿平」親自送來
    底座，10月24四日「阿平」再送底座來楠梓交流道，「小胖
    」叫「小輝」隔日送滑套至楠梓交道，當天晚上「小胖」再
    寄零件交宅急便寄來，組裝好之後交給林修平。然甲○○上
    述供詞亦均非事實，按本件並無任何監聽內容可以證明甲○○上述說詞，臺北市政府警察局刑警大隊小隊長謝本恆於審
    理時證稱：「乙○○無與甲○○電話聯絡。」而甲○○所稱
    第一次交槍及第二次過程中，除「寄宅急便」及「林修平取
    槍」之事實外，其餘過程，林修平並無相同之供述，純屬甲○○片面之詞。而所述「宅急便」寄送零件，甲○○於審理
    時作證即未再提及，甲○○係結證稱：「他（乙○○）當初
    叫我作這個事情，不是他直接對我下命令的，是另外一個年
    輕人，我跟他認識的，然後都是那個人直接來找我的。當時
    我跟小胖沒有常在講話，都是那位年輕人直接跟我聯絡，叫
    我要怎樣作，他說他是聽小胖的指示，那個年輕人叫「益仔
    」。92年11月6日在高雄楠梓交流道交付林修平的八把槍，
    是林修平自己帶下來的，他叫我去交流道接他，叫我幫他組
    裝，組裝過程一個小時組裝完後，我槍交給他，他就帶回去
    了。林修平下來前，「小胖」沒有打電話給我，是林修平打
    電話給我，他跟我說是「小胖」叫他來請我把這些東西裝一
    裝，我依據林修平的說法，認為所組裝的這批槍就是小胖的
    。」其以證人身分結證之供述，自具有證據能力且較具證據
    證明力。據此，本件應為林修平自行與甲○○聯絡，而甲○○誤為其係受乙○○指示，乃為林修平組裝槍枝，林修平遂
    利用南下接洽債務處理事務而私會甲○○，要求甲○○組裝
    本件槍枝，嗣被查獲後再嫁禍於乙○○。
(四)、本件電話通訊監察譯文不得作為不利於被告乙○○之認定：
１、被告乙○○與林修平於92年11月6日21時40分23時25分及11
    月7日零時33分之通話內容並無林修平找綽號「董仔」（甲○○）之對話。
２、有關槍枝之相關對話實係被告乙○○知道林修平要南下接洽
    債務處事宜，而予以關切，若僅以該三通內容指被告乙○○
    有本案犯行，實屬牽強附會。按本案偵查中，甲○○、林修
    平均指乙○○另持有烏茲槍、散彈槍、AK47等槍械，並指出
    藏槍地點多處，但均查無所獲，亦可證被告乙○○確無持槍
    之事實，均乃被告林修平、甲○○故意誣攀。
二、惟查：
(一)、本件共犯甲○○係與綽號「小胖」即被告乙○○基於共同之
    意思，推由甲○○實施，甲○○即自91年8月間某日起，先
    後前往位於高雄市○○路夜市附近之某不知名玩具模型店陸
    續購買約數十支之玩具手槍，並自當日起，在其所任職位於
    高雄縣大寮鄉○○○路375之9號「雨賀企業有限公司」研發
    室內，將上開陸續購得之玩具槍加以拆卸，以事實欄二所示
    雨賀企業有限公司所有之小型鑽床、小老虎鉗、手持式研磨
    機等工具，將上開原為玩具槍零件之金屬槍管車通，陸續製
    成足以供組成槍枝之主要零件金屬槍管八支，並陸續將之組
    裝於其上開購得之如附表壹所示之八支改造手槍上，其中附
    表壹編號五、六所示之二支改造手槍復加裝金屬滑套，而陸
    續製成如附表壹編號一至六所示之改造手槍六支，另附表壹
    編號七、八所示之二支改造手槍則分別欠缺擊錘、槍枝扳機
    連動功能損壞等情，業據共犯甲○○於臺灣高雄地方法院檢
    察署91年度偵字第21580號案件、臺灣高雄地方法院92年度
    訴字第678號案件、臺灣高等法院高雄分院92年度上訴字第
    1537號案件接受檢察官偵訊及法官訊問時供承在案，有臺灣
    高等法院高雄分院92年度上訴字第1537號判決及審判筆錄可
    按（見偵字第20629號卷第296頁）。而共犯甲○○於前述偵
    審程序所為陳述，係在檢察官及法官面前為之，未受外力干
    擾影響，無顯有不可信之瑕疵，依刑事訴訟法第159條之1規
    定，本具有證據能力。又甲○○在原審94年10月3日審理時
    亦結證稱：「（檢察官問：你認得被告乙○○嗎，其綽號？
    ）答：認得，但我不知道他的本名就叫乙○○，其綽號為「
    小胖」。（檢察官問：你先前有因為槍械的案子被法院起訴
    判刑？）答：是的，被高雄地院、高雄高分院判刑，現在還
    在上訴最高法院中。（檢察官問：在該案裡，你所謂的小胖
    ，是否就是剛才在庭的被告乙○○？）答：是的。（檢察官
    問：你在該案中謂槍枝都是小胖叫你改造的，是否如此？）
    答：是的，因為他當初叫我作這個事情，不是他直接對我下
    命令的，是另外有一個年輕人，那個年輕人是在小胖那邊，
    我跟他認識的，然後都是由那個人直接來找我的。（檢察官
    問：按照你這樣說的話，這樣子就與小胖無關？）答：沒有
    ，是因那個人叫小胖就直接叫大哥，當時我跟小胖沒有常在
    講話，都是那位年輕人直接跟我聯絡，叫我要怎麼樣作。（
    檢察官問：那個年輕人有跟你說槍是小胖要的嗎？）答；他
    說他是聽小胖的指示。（檢察官問：為何你在92年6月25日
    在高雄地院法官面前陳述時，說是小胖叫你研發改造的？）
    答：當時是小胖跟我談的，但是後來就不是他下命令。（檢
    察官問：你的意思是否為，小胖先跟你談過，叫你幫他研發
    改造槍枝，而後再叫那個年輕人跟你接觸？）是的。（檢察
    官問：高雄地院法官訊問時你答稱：是小胖慫恿你改造槍枝
    的，說這是有利可圖此是否屬實？）答：是的。」等語，綜
    觀共犯甲○○於原審接受詰問調查時，對於本案係被告乙○○指示其改造手槍之基本事實仍為一致之陳述，且其於接受
    原審法官訊問時，甚且坦認臺灣高等法院高雄分院92年度上
    訴字第1537號判決所認定之犯罪事實，而本件確有查扣犯罪
    事實欄第一段所示改造工具及附表壹所示改造手槍，以甲○○與被告乙○○素無仇怨，應無再冒偽證罪之重罰而刻意設
    詞構陷被告乙○○之理，核其所言有關受被告乙○○指使而
    製造前述改造手槍等情當可採信。
(二)、附表壹編號一至八所示之扣案改造手槍（各含彈匣一個），
    經送內政部警政署刑事警察局鑑定結果：附表壹編號一至六
    所示之改造手槍分別為仿義大利Ｂｅｒｅｔｔａ廠九二ＦＳ
    、Ｍ八四型半自動手槍製造之玩具手槍換裝土造金屬槍管，
    其中編號五、六號所示之手槍復係加裝金屬滑套改造而成之
    改造手槍，機械性能良好，認均具殺傷力；如附表壹編號七
    、八所示之槍枝分別為仿義大利Ｂｅｒｅｔｔａ廠九二ＦＳ
    型半自動手槍製造之玩具手槍換裝土造金屬槍管改造而成之
    改造手槍，及仿義大利Ｂｅｒｅｔｔａ廠Ｍ八四半自動手槍
    製造之玩具手槍換裝土造金屬槍管及滑套改造而成之改造手
    槍，則因欠缺擊錘，無法供擊發子彈使用，及因扳機連動功
    能損壞，認均不具殺傷力，有內政部警政署91年11月14日刑
    鑑字第○九一○二六九五五四號槍彈鑑定書一份在卷可憑（
    見偵查卷第220頁至245頁）。而內政部警政署刑事警察局亦
    就其鑑定過程及方式函覆如下：「本局鑑驗槍枝時所採性能
    檢驗法，係指檢測證物之機械結構（槍身、滑套、槍管、撞
    針、擊錘、扳機等主要零件結構）及機械性能（進彈、上膛
    、閉鎖、擊發、退殼拋殼等運作性能）是否完整、良好之方
    法，其原理係以實際操作之方式進行槍枝檢測，鑑定結構及
    性能是否完整良好，倘其結構完整，能發揮擊發適用子彈之
    功能者，則認該槍枝具有殺傷力。」（見原審卷(一)第92頁，
    附內政部警政署刑事警察局刑鑑字第○九四○○五一○六九
    號函），是以上述鑑定報告書依刑事訴訟法第159條第1項立
    法理由說明及刑事訴訟法第206條第1項規定，當具有證據能
    力。甲○○以證人身分於原審94年10月3日作證時一度質疑
    該批改造手槍應不具殺傷力云云，有違客觀事實，不足為據
    。
(三)、另被告乙○○於92年9月至10月之期間，命林修平及某姓名
    年籍不詳綽號「小輝」之成年男子人，由林修平以宅急便快
    遞及由林修平、「小輝」成年男子以親送方式，將槍枝零件
    送至高雄縣鳳山市○○路97之11號「雨賀企業有限公司」工
    廠交付甲○○，由甲○○在高雄縣鳳山市○○路97之11號工
    廠內，接續組裝製作改造手槍，於92年11月6日，再由乙○○命林修平至國道第一高速公路高雄楠梓交流道附近和欣客
    運站，向甲○○拿取組裝完成如附表貳編號一至七所示仿Ｂ
    ｅｒｅｔｔａ廠制式手槍之改造七支（槍枝管制編號000
    0000000號、0000000000號、00000
    00000號、0000000000號、0000000
    000號、0000000000號、000000000
    0號）及如附表貳編號八所示製造未遂之不具殺傷力改造手
    槍一支（槍枝管制編號0000000000號），而由甲○○將上開八支改造手槍以紙箱包裝後，交林修平帶回至臺
    北縣三峽鎮，林修平攜帶上述改造手槍，於92年11月7日凌
    晨4時30分許，在臺北縣三峽鎮○○路○段、民生街口，為
    在場埋伏員警當場逮捕，並據林修平之任意提出及交付，扣
    得附表貳編號一至八所示改造手槍及紙箱包裝等事實經過，
    亦據甲○○、林修平於警詢、檢察官偵訊及原審羈押訊問時
    陳述綦詳（見偵字第20628號卷第11至14頁、26至27頁、第
    66至69頁、第76至77頁、第108至111頁、第174至175頁、第
    199頁，及偵字第20629號卷第4至16頁、第42至44頁、第50
    至55頁、第57至62頁，同署92年度監字第497號偵查卷第41
    至47頁，同署93年度監續20號偵查卷第14至23頁、第25至27
    頁、第31至41頁，同署92年度偵聲字第556號偵查卷第4至17
    頁），並有如附表貳所示扣案改造手槍共計八支與包裝紙箱
    可資佐證。而當時林修平南下至高雄縣第一高速公路楠梓交
    流道附近向甲○○取槍時，曾以0000000000號行
    動電話與被告乙○○聯絡，被告乙○○於電話中尚詢問林修
    平「你要回來了喔．．．你辦好了嗎？．．．你有把它算看
    看嗎？．．．沒有算喔．．．他有跟你說齊全嗎？．．．他
    有跟你說齊全喔．．．是可以用，還是不可以用？．．．你
    到達後一樣打這支啊，交代跟他怎麼跟你處理，這樣就好了
    ，你回到這裡交代他怎樣處理就好了。」等語，此有該電話
    通訊監察譯文表在卷可憑（見臺灣板橋地方法院檢察署92監
    497號卷第36頁）；而被告乙○○對上述電話監聽譯文所示
    內容，亦不否認為其與林修平之對話，林修平於原審94年8
    8月17日審判期日復以證人身分結證稱：「（檢察官問：是
    否於92年年11月7日凌晨4點30分在三峽鎮○○路與民生街口
    遭警方查獲？）答：對。（檢察官問：當場查獲何物？）答
    ：改造槍枝，共八枝。（檢察官問：該八枝改造手槍的來源
    為何？）答：這些手槍是92年11月6日晚上，大約傍晚5點左
    右，乙○○用電話聯絡我，請我下去高雄找甲○○，幫乙○○拿東西。我到高雄之後，甲○○就在和欣客運高雄楠梓站
    等我，我一下車他就把一箱改造槍枝拿給我，這就是那八枝
    改造槍枝的來源。（檢察官問：乙○○有無說要把槍枝拿到
    哪裡去？）答：他只有說東西從高雄拿回來後，跟丙○○聯
    絡之後，直接交給丙○○。（檢察官問：你到高雄去跟甲○○拿改造槍枝的期間，有無跟乙○○聯絡？）答：有，我是
    打丙○○的手機，跟乙○○聯絡。（檢察官問：電話號碼，
    你還記得嗎？）答：0000000000號，這是丙○○
    的電話。（檢察官問：你當時的電話號碼為何？）答：00
    00000000號。（檢察官問：當時對話的內容，你是
    否記得？）答：我就直接說叫胖哥聽電話，乙○○的綽號就
    叫做小胖，然後我就跟乙○○說我們已經到高雄了，我現在
    要回台北，他說他會叫丙○○，丙○○綽號叫小寶，丙○○
    會去接應我。（檢察官問：你還記得當時的內容嗎？）答：
    記得大概。（檢察官問：你本身的綽號為何？）答：我叫阿
    平。（檢察官問：當時通話的時間，你還記得嗎？）大約是
    晚上11點多、12點多。（檢察官請求提示92年度偵字第2053
    9號卷第89頁之通訊監察譯文予證人閱覽後，問：你剛才所
    說的通話內容是否即為電話監聽譯文所示之內容？）答：電
    話監聽譯文是比較後面的對話。（檢察官問：上述對話監聽
    譯文是否也是你跟乙○○間的對話？）答：是。（檢察官問
    ：你剛提到乙○○有說拿到槍後會叫丙○○接應你，為何你
    之前在警詢的時候說小胖要你將帶來的紙箱，放在復興路一
    號大樓旁邊的停車場內第五部車子後面，就會有人前去拿取
    ，有何意見？）答：乙○○叫我去復興路一號大樓旁邊的停
    車場，丙○○就會去拿，因為丙○○住在復興路一號大樓裡
    面。（檢察官問：你所拿到的八枝改造手槍，是由誰改造完
    成的？）答：是甲○○。（檢察官問：如何得知？）答：我
    之前有跟小胖乙○○下去高雄找過甲○○，在現場看過他改
    造槍枝。（檢察官問：甲○○改造槍枝的零件何來？）答：
    他自己工廠的零件，乙○○也有叫我到7-11交宅急便寄東西
    下去，交寄的單據有交給警方。」等語。證人甲○○於原審
    94年10月3日審判時以證人身分結證稱：「檢察官問：在92
    年11月6日，你是否在高雄楠梓交流道交付了捌把槍給林修
    平？）答：這是林修平自己帶下來，他叫我去交流道那邊接
    他，後來他坐遊覽車下來，叫我幫他組裝，組裝過程一個小
    時，組裝完之後，我槍交給他，他就帶回去了。」等語，互
    核其二人所稱關於槍枝交付時地均相符合，雖證人甲○○於
    當日庭訊時結證稱：林修平於92年11月6日當日係攜帶槍枝
    零件南下供其組裝完成扣案改造手槍八支，而非先前已送交
    槍枝零件，而林修平於95年1月23日原審審訊時亦同此供述
    云云。然有關此部分組合改造槍枝之過程核與其二人於警詢
    及接受檢察官偵訊時所述情節不合，本院認其二人先前於警
    詢及偵訊作成之陳述均係出於自由意志，未見外力脅迫及影
    響，且陳述時間接近案發時點，較無防衛心理，應具有較可
    信之特別情況，為證明犯罪事實之必要，關於警詢陳述組合
    改裝槍枝經過與審判中陳述不符合部分，依刑事訴訟法第15
    9條之2規定，認有證據能力，且以其警詢陳述為可採；又其
    二人於偵訊時及接受羈押審訊時之陳述本旨亦同於警詢之陳
    述，在查無顯然不可信之瑕疵之狀況下，其二人偵訊陳述，
    依刑事訴訟法第159條之1規定，當可為證據。至於林修平於
    原審審理時雖為認罪陳述，但仍爭執稱當時被告乙○○未告
    知囑其交宅急便快遞之物品為槍枝零件，而伊從高雄攜回紙
    箱之時，亦不知其內即為改造手槍云云。惟此與其於92年11
    月7日接受檢察官偵訊時之初供不合（見偵字第20629號卷第
    43頁偵訊筆錄），且林修平該次南下向甲○○取槍既係受被
    告乙○○之囑咐，返回臺北期間又曾以行動電話與被告乙○○聯繫回報，以槍枝零件及改造手槍成品之特殊，絕無不知
    交付快遞之物件為槍枝零件及所攜回紙箱內裝有改造手槍之
    理，是其事後翻異前供，純屬畏罪避重就輕之詞，不足援為
    林修平本身及被告乙○○有利之認定。
(四)、而附表貳編號一至七所示之扣案改造手槍，經送內政部警政
    署刑事警察局鑑定結果：管制編號0000000000號
    至0000000000號、編號0000000000號
    至0000000000號槍枝，確認均係由仿Ｂｅｒｅｔ
    ｔａ廠半自動手槍製造之玩具手槍槍身組合土造金屬槍管、
    土造金屬擊錘及金屬滑套改造而成之改造手槍，機械性能良
    好，可擊發適用子彈、具殺傷力；又附表貳編號八管制編號
    0000000000號槍枝雖係由仿Ｂｅｒｅｔｔａ廠半
    自動手槍製造之玩具手槍槍身組合土造金屬槍管、土造金屬
    擊錘及金屬滑套改造而成，但因扳機功能損壞，無法擊發適
    用子彈，認不具殺傷力，有內政部警政署92年12月24日刑鑑
    字第○九二○二一三七七七號槍彈鑑定書一份在卷可憑（見
    偵字第20629號卷第77頁至90頁），該鑑定報告書依刑事訴
    訟法第159條第1項立法理由說明及刑事訴訟法第206條第1項
    規定，具有證據能力，而除前引內政部警政署刑事警察局刑
    鑑字第○九四○○五一○六九號函之說明外，鑑定證人即當
    時實際從事鑑定之內政部警政署刑事警察局鑑識人員黃金榮
    於原審94年10月3日審理時結證稱：「（辯護人問：可否說
    明何謂性能檢驗法？）答：我們在收到證物後，首先用數位
    相機紀錄標的物的原始狀態，接下來觀察它的外觀有無瑕疵
    、有無缺陷，它的零件有無欠缺，及各個零件的材質大致為
    何，最後操作它的機械功能是否順暢（是否順暢－最重要是
    扣動扳機、連動擊錘、擊發撞針視其等功能是否正常），最
    後再測試其撞針打擊力道是否充足。（問：鑑驗過程是否會
    拆卸它的零件？）答：會做大部分解，主要零件會拆卸，主
    要零件如槍身、滑套、槍管、彈匣、複進簧、複進簧桿（以
    上為半自動手槍最主要的零件），（辯護人問：在拆卸零件
    時，是否會用目視的方式來做檢視？）答：用目視搭配手動
    的操作來做檢視。（辯護人問：是否會用到制式的或標準的
    機械來做零件的拆卸？）答：以槍枝的原始設計，基本上是
    方便操作者用徒手方式拆解，有時候會遇到卡住或有生銹的
    情形，我們就會利用一些輔助工具來拆解。（辯護人問：本
    件的槍械經過您上次用目視搭配手動的方式來做測試，是否
    其外表均無任何的瑕疵？所謂瑕疵是指槍枝是否具有缺陷？
    ）答：我作進一步的說明，瑕疵與缺陷如果說是一個決定性
    的瑕疵或缺陷，致使判斷它沒有殺傷力，這就是我剛剛所指
    的瑕疵與缺陷，但是如果只是些微的瑕疵或缺陷，此部分不
    會影響我們針對其有無殺傷力的判斷。所以在本案證物裡面
    ，捌把槍當中，依照我的鑑定書所載，槍枝管制編號000
    0000000號是扳機功能損壞，這就是我所指的決定性
    的瑕疵或缺陷，至於其他柒把槍並沒有重大的瑕疵及缺陷，
    所以我判斷其機械性能良好及具有殺傷力。」等語，從而
    本件扣案附表貳管制編號0000000000號至000
    0000000號、編號0000000000號至000
    0000000號槍枝當可認定係可擊發子彈、具有殺傷力
    之改造手槍，而附表貳編號八之槍枝管制編號000000
    0000號改造手槍則係製造未遂、無法擊發子彈、不具殺
    傷力之改造手槍無誤。
(五)、至被告乙○○辯護人雖質疑上開改造手槍之搜索過程不合法
    、扣案改造手槍不得作為證據云云。惟當時警方係先經由電
    話監聽得知林修平持有改造手槍，而於逮捕非法持有上述違
    禁改造手槍之現行犯林修平時，經林修平之任意提出與交付
    ，而就該批改造手槍及包裝紙箱一併予以扣押，此分經當時
    值勤警官即證人謝本恆於原審95年1月23日審理時結證在案
    （見原審卷二第34頁至41頁），並有臺北市政府警察局92
    年11月7日扣押筆錄附卷可按（見偵字第20629號卷第23頁）
    ，依刑事訴訟法第88條第1項、第133條之規定，關於上開改
    造手槍取證之扣押程序當屬合法，被告乙○○辯護人執此為
    辯，殊無可採。
(六)、又被告乙○○及其辯護人一再抗辯稱：本件係林修平一人自
    行南下找甲○○拿取改造手槍，與被告乙○○無關，被告乙○○係遭林修平、甲○○設詞誣陷，而林修平尚與他人通話
    聯絡其自身買賣槍枝事宜，僅未見警方提出監聽錄音帶及譯
    文云云。然林修平、甲○○二人就本件犯罪經過已於警偵訊
    時詳述如實，觀其二人均一致指稱被告乙○○為主使者，而
    林修平在原審審理時以證人身分結證時仍堅稱其係受被告乙○○之指示乃南下高雄向甲○○取槍，互核其二人陳述本旨
    並無不合，以其二人於原審審理作證時皆表示畏懼被告乙○○，在被告乙○○在庭之情況下，無法於被告乙○○面前自
    由陳述，若非真有本件犯罪實情，其等豈敢冒偽證罪之重罰
    及被告乙○○之威勢，而為不利於被告乙○○之陳述。另遍
    尋檢察官所提交本案電話通聯監聽錄音帶及監聽譯文，另由
    檢察官函詢臺北市政府警察局刑事警察大隊，均未見有辯護
    人所稱之林修平與他人以電話聯絡其自身買賣槍枝事宜之通
    聯資料（見臺北市政府警察局刑事警察大隊94年11月21日北
    市警刑大五字第○九四三二○六○九○○號函，附於原審卷
    二第5頁、第6頁），被告乙○○及其辯護人就此事項亦無法
    明確指出證明方法，其空言指摘，自無從作為被告乙○○有
    利之事證。
(七)、至被告乙○○及其辯護人雖聲請傳喚丙○○、丁○○，欲證
    明其與林修平於案發前已有糾紛怨懟，而其電話中係詢問林
    修平債務處理是否妥當，而非詢問其有關取槍事宜乙節，因
    本件事實已明，且依林修平於原審庭訊之上開陳述，丙○○
    本身亦恐有共犯之嫌，難期丙○○能為真實之陳述，本院認
    無傳喚上述證人調查之必要，附此敘明。
(八)、共犯林修平經原審判決有罪後，未上訴而確定，共犯甲○○
    經臺灣高等法院高雄分院92年上訴字第1537號判決有罪後，
    甲○○提起上訴，惟經最高法院95年台上字第4185號判決上
    訴駁回而確定，此有最高法院95年台上字第4185號判決在卷
    足憑（附於本院審判筆錄之後），更足佐證被告前述之犯行
    。
(九)、綜上所述，被告乙○○及其辯護人之辯詞，均無可採，本件
    事證明確，被告乙○○犯行堪以認定。
三、被告乙○○行為後，槍砲彈藥刀械管制條例業於94年1月26
    日修正公布，將該條例第11條刪除，並將該條所定「其他可
    發射金屬或子彈具有殺傷力之各式槍砲」之相關刑責規定移
    列併入第8條內，其中關於未經許可製造該等槍砲之法定刑
    ，修正前該條例第11條第1項所定「五年以上有期徒刑，併
    科新臺幣一千萬元以下之罰金」，修正後第8條第1項已提高
    為「無期徒刑或五年以上有期徒刑，併科新臺幣一千萬元以
    下罰金」，經比較新舊法，以適用修正前之規定有利於被告
    ，依新修正刑法第2條第1項規定，應適用被告行為時即94
    年1月26日修正前槍砲彈藥刀械管制條例第11條第1項規定處
    罰。被告乙○○就事實欄第一段之犯行（91年8月至同年9月
    29日），及第二段之犯行（92年9月至92年11月7日），雖分
    別有多次製造槍枝之犯行，但此分別係該二次製造槍枝犯行
    之接續行為，其中如事實欄第一段改造完成六支，有二支未
    完成；事實欄第二段部分有七支改造完成，一支未完成，應
    分別論以94年1月26日修正前槍砲彈藥刀械管制條例第11條
    第1項之未經許可製造可發射子彈具有殺傷力之改造手槍既
    遂一罪。被告就事實欄第一段之犯行，係與甲○○基於共同
    之意思，推由甲○○實施，被告與甲○○均為共同正犯；就
    犯罪事實欄第二段所示犯行，被告與林修平、甲○○、綽號
    「小輝」已滿十八歲男子有共同之意思，推由林修平、甲○○、綽號「小輝」實施，均為共同正犯。
四、被告行為後，刑法第56條連續犯之規定，業於94年2月2日修
    正公布刪除，自95年7月1日施行，被告之犯行，因行為後新
    法業已刪除連續犯之規定，此刪除雖非犯罪構成要件之變更
    ，但顯已影響行為人刑罰之法律效果，自屬法律有變更，依
    刑法第2條第1項規定，比較新、舊法結果，仍應適用較有利
    於被告之行為時法律即舊法論以連續犯（最高法院95年第8
    次刑事庭會議決議參照）。被告如事實欄第一段及事實欄第
    二段之二次犯行，時間緊接，犯罪構成要件相同，顯係基於
    概括犯意為之，依修正前刑法第56條規定為連續犯，應論以
    共同連續未經許可製造可發射子彈、具殺傷力改造手槍罪，
    並加重其刑。至被告乙○○於本件未經許可持有可發射子彈
    、具殺傷力改造手槍為共同製造該等改造手槍之當然結果，
    不另論罪。
五、再刑法第42條有關罰金易服勞役之折算標準亦有修正（被告
    所犯修正前槍砲彈藥刀械管制條例第11條第1項有併科罰金
    之規定），修正前刑法第42條第2、3項係規定「易服勞役以
    一元以上三元以下，折算一日。但勞役期限不得逾六個月」
    、「罰金總額折算逾六個月之日數者，以罰金總額與六個月
    之日數比例折算」，其易服勞役之折算標準，依修正前罰金
    罰鍰提高標準條例第2條前段（該條文現已刪除）規定，係
    就其原定數額提高為一百倍折算一日，是依被告行為時之易
    服勞役折算標準，係以銀元三百元即新臺幣九百元折算一日
    ；惟修正後刑法第42條第3項、第5項則規定為：「易服勞役
    以新臺幣一千元、二千元、三千元折算一日。但勞役期限不
    得逾一年」、「罰金總額折算逾一年之日數者，以罰金總額
    與一年之日數比例折算」，係以新臺幣一千元、二千元、三
    千元之標準折算一日。比較新舊法，以新法之易服勞役折算
    標準較有利於被告。
六、原審對被告論罪科刑，固非無見，惟(一)原判決未及比較新舊
    刑法有關罰金易服勞役之折算標準；(二)且原判決內有將乙○○誤載為鄭志文者；亦有將甲○○誤載為黃榮泰者；(三)被告
    與甲○○間及與甲○○、林修平及「小輝」間，分別係基於
    共同之意思，分別推由甲○○及推由林修平、甲○○、「小
    輝」實施，被告並未參與改造槍枝之行為，被告係同謀共同
    正犯，原審逕行認定被告為共犯；(四)「小輝」係已滿十八歲
    之人，原審逕行認定其為成年人，但未說明其依據；(五)事實
    欄第一段部分，被告係接續改造如附表壹編號一至八之槍枝
    ，為接續犯，此與事實欄第二段之犯行亦係接續犯者相同，
    乃原判決於事實欄第二段部分，認被告係接續犯，於事實欄
    第一段則認定被告為連續犯，均有未洽，被告提起上訴，仍
    執陳詞，否認犯罪，固無可採，惟原判決關於被告部分既有
    可議，應予撤銷改判，審酌被告乙○○犯罪動機、目的、未
    經許可製造可發射子彈具有殺傷力之改造手槍數量非少，嚴
    重危害社會治安，及被告飾詞否認犯罪等一切情狀，判處被
    告如主文所示之刑，並就罰金刑部分諭知易服勞役之折算標
    準，如主文之所示。
七、扣案如附表壹編號一至六所示改造手槍共計六支及附表貳編
    號一至七所示改造手槍，可擊發子彈、均具有殺傷力，又分
    別為被告乙○○與共犯甲○○、被告乙○○與共犯林修平、
    甲○○及綽號「阿輝」成年男子共同製造之違禁物，均應依
    刑法第38條第1項第1款規定沒收之。附表壹編號七至八、附
    表貳編號八所示改造手槍雖不具殺傷力，但其性質仍分屬被
    告乙○○與共犯甲○○；被告乙○○與共犯林修平、甲○○
    未經許可、共同製造可發射子彈、具殺傷力改造手槍未遂罪
    所得而所有之物，應依刑法第38條第1項第3款規定宣告沒收
    。至於本件犯罪事實欄第一段所示之銑床機及高速車床等物
    ，係共犯甲○○出資投資雨賀公司之物，其所有權已歸屬該
    公司，而小老虎鉗（三支）、手持式研磨機（二臺）、手持
    式砂輪機（二臺）、游標卡尺（一組）、鑽頭（一組六十五
    支）、銅製改造工具（計二七件）、改造工具組（十五支）
    等物原即為雨賀企業有限公司所有，業據甲○○供明在卷，
    並經證人陳育惠於臺灣高等法院高雄分院92年度上訴字第
    1537 號案件審理時證述該等工具係雨賀企業有限公司的，
    查扣時係在雨賀公司內等情（見該案判決影本所載），足見
    上開之物為雨賀企業有限公司所有，又非違禁物，自不得宣
    告沒收；又如犯罪事實欄第二段所示包裝扣案改造手槍用之
    紙箱，雖可認原係共犯甲○○所有而移轉所有權予被告乙○○供犯本罪所用之物，但其為紙製品，又經拆封，本院認被
    告乙○○、林修平及共犯甲○○、「阿輝」等人均不致再以
    之包裝改造手槍犯罪，無沒收之必要（公訴人亦未就此請求
    宣告沒收）；扣案鑽台二臺、放電加工機一部、三抓車床一
    台、銑床一台、放電高速車床一部亦屬「雨賀企業有限公司
    」所有供作製造雨刷模具所用之物，經蔡美惠於92年11月9
    日警詢時陳明在案，核與甲○○與翌日警詢所述情形相符，
    在無積極證據認定該等工具為被告乙○○、林修平、共犯甲○○、「阿輝」所有供作製造本件改造手槍之情況下，不能
    宣告沒收。至同時扣案之玩具槍枝塑膠滑套八枝、塑膠槍管
    八枝、金屬覆進簧導桿八支、金屬覆進簧七枝、金屬抓子勾
    八枝、金屬彈殼十二顆、手槍護木片四片、彈簧十七支；與
    警方另在臺北縣三峽鎮○○路45號4樓之1處所搜索扣得被告
    乙○○所有之裝有玩具彈匣二十六個（分由二塑膠袋包裝，
    每袋各裝十三個彈匣）及擦槍工具之塑膠盒乙個等物，因非
    管制槍枝零組件（見93年3月16日內政部警政署刑事警察局
    刑鑑字第○九三○○五三七七六號函、93年3月11日內政部
    警政署刑事警察局刑鑑字第○九三○○四七八三三號函）。
    而上開物品與扣案包裝用報紙二張及日曆紙一張、裝彈簧用
    塑膠袋乙只，均無積極證據可資認定為被告乙○○、林修平
    、共犯甲○○、「阿輝」所有供作製造本件改造手槍所用之
    物，故不能宣告沒收，附此說明。
八、被告經合法傳喚（被告因流氓感訓案件，由臺灣板橋地方法
    院通緝中，且被告自95年5月31日出境後，即未再入境，此
    有入出境資訊連絡作業可憑，見本院卷第89頁，而被告在國
    外之住所不明，本院裁定予以公示送達），無正當理由不到
    庭，爰不待其陳述，逕行判決，併此敘明。
據上論斷，應依刑事訴訟法第369條第1項前段、第364條、第299
條第1項前段、笫371條，94年1月26日修正前槍砲彈藥刀械管制
條例第11條第1項，刑法第2條第1項、第11條前段、第28條、第
38條第1項第1款、第3款、第42條第3項、修正前刑法第56 條，
判決如主文。
本案經檢察官劉斐玲到庭執行職務。
中　　華　　民　　國　　96　　年　　1 　　月　　30　　日
                  刑事第十一庭審判長法  官  張連財
                          　  　　　法　官  楊照男
　　                                法  官  林明俊
以上正本證明與原本無異。
如不服本判決，應於收受送達後10日內向本院提出上訴書狀，其
未敘述上訴之理由者並得於提起上訴後10日內向本院補提理由書
（均須按他造當事人之人數附繕本）。
  　                                書記官  蕭詩穎
中　　華　　民　　國　　96　　年　　1 　　月　　31　　日
附錄本案論罪科刑法條全文：
94年1 月26日修正前槍砲彈藥刀械管制條例第11條第1項
未經許可，製造、販賣或運輸第四條第一項第一款所稱其他可發
射金屬或子彈具有殺傷力之各式槍砲者，處五年以上有期徒刑，
併科新臺幣一千萬元以下罰金。
附表壹
┌──┬────────────┬──────────┬───────────┐
│編號│槍枝型式（各含彈匣一個）│    槍枝管制編號    │        改造情形      │
├──┼────────────┼──────────┼───────────┤
│一  │仿義大利Beretta廠九二   │0000000000│換裝土造金屬槍管，機械│
│    │ＦＳ型半自動手槍        │                    │性能良好，具殺傷力。  │
├──┼────────────┼──────────┼───────────┤
│二  │同上                    │0000000000│同上                  │
├──┼────────────┼──────────┼───────────┤
│三  │同上                    │0000000000│同上                  │
├──┼────────────┼──────────┼───────────┤
│四  │同上                    │0000000000│同上                  │
├──┼────────────┼──────────┼───────────┤
│五  │仿義大利Beretta 廠M 八四│0000000000│換裝土造金屬槍管，並加│
│    │半動手槍                │                    │裝金屬滑套，機械性能良│
│    │                        │                    │好，具殺傷力。        │
├──┼────────────┼──────────┼───────────┤
│六  │仿義大利Beretta廠九三   │0000000000│同上                  │
│    │ＦＳ型半自動手槍        │                    │                      │
├──┼────────────┼──────────┼───────────┤
│七  │仿義大利Beretta廠九二   │0000000000│換裝土造金屬槍管，惟因│
│    │ＦＳ型半自動手槍        │                    │欠缺擊錘，無法供擊發子│
│    │                        │                    │彈使用，故不具殺傷力  │
├──┼────────────┼──────────┼───────────┤
│八  │仿義大利Beretta 廠M 八四│0000000000│換裝土造金屬槍管及滑套│
│    │半自動手槍              │                    │，惟因扳機連動功能損壞│
│    │                        │                    │，故不具殺傷力        │
└──┴────────────┴──────────┴───────────┘
附表貳
┌──┬────────────┬──────────┬───────────┐
│編號│槍枝型式（各含彈匣一個）│    槍枝管制編號    │       改造情形       │
├──┼────────────┼──────────┼───────────┤
│ 一 │仿義大利Beretta 廠半自動│0000000000│槍身組合土造金屬槍管、│
│    │手槍製之改造手槍        │                    │土造金屬擊錘及金屬滑套│
│    │                        │                    │改造而成，機械性能良好│
│    │                        │                    │，可擊發適用子彈，具殺│
│    │                        │                    │傷力。                │
├──┼────────────┼──────────┼───────────┤
│ 二 │同上                    │0000000000│同上                  │
├──┼────────────┼──────────┼───────────┤
│ 三 │同上                    │0000000000│同上                  │
├──┼────────────┼──────────┼───────────┤
│ 四 │同上                    │0000000000│同上                  │
├──┼────────────┼──────────┼───────────┤
│ 五 │同上                    │0000000000│同上                  │
├──┼────────────┼──────────┼───────────┤
│ 六 │同上                    │0000000000│同上                  │
├──┼────────────┼──────────┼───────────┤
│ 七 │同上                    │0000000000│同上                  │
├──┼────────────┼──────────┼───────────┤
│ 八 │仿義大利Beretta 廠半自動│0000000000│槍身組合土造金屬槍管、│
│    │手槍製之改造手槍        │                    │土造金屬擊錘及金屬滑套│
│    │                        │                    │改造而成，但因扳機功能│
│    │                        │                    │損壞，無法擊發適用子彈│
│    │                        │                    │，不具殺傷力。        │
└──┴────────────┴──────────┴───────────┘
